【裁判字號】    89,易,3166
【裁判日期】    891027
【裁判案由】    傷害等
【裁判全文】
臺灣高雄地方法院刑事判決                        八十九年度易字第三一六六號
    公  訴  人  臺灣高雄地方法院檢察署檢察官
    被      告  乙○○
右列被告因傷害等案件，經檢察官提起公訴（八十九年度偵字第一二九三七號），本
院判決如左：
    主  文
乙○○以強暴妨害人行使權利，處拘役貳拾日，如易科罰金，以參佰元折算壹日。
    事  實
一、乙○○與甲○○原係男女朋友關係，於民國八十九年五月三十日（起訴書誤載為
    三日）上午八時許，在高雄市○○區○○街一二六巷九號甲○○租住處前，因甲
    ○○晚歸欲究其原因而起爭執，竟基於傷害之故意，出手掌摑甲○○之臉部，致
    甲○○受有左側鼓膜穿孔及瘀血併輕度聽障之傷害（傷害部份業經撤回告訴），
    而甲○○旋即欲騎乘機車離開時，乙○○竟以強力拉住甲○○所騎乘機車把手之
    強暴方式，不讓甲○○離開，妨害甲○○行使權利，隨後並未經甲○○之同意，
    而無故侵入甲○○位於上址五樓之租住處（侵入住宅部份業經撤回告訴），嗣經
    甲○○報警而查獲。
二、案經甲○○訴由高雄市政府警察局三民第一分局移送臺灣高雄地方法院檢察署檢
    察官偵查起訴。
    理  由
一、右揭事實，業據被告乙○○於本院調查、審理時坦承不諱，核與被害人甲○○於
    警訊、偵查中及本院調查時之指述情節相符，並有高雄市立大同醫院八十九年五
    月三十日高市醫診字第三八六七號診斷證明書一紙在卷可參，被告自白與事實相
    符，本件事證明確，被告犯行洵堪認定。
二、核被告乙○○所為，係犯刑法第三百零四條第一項之強制罪。爰審酌被告未有前
    科，有臺灣高雄地方法院檢察署刑案資料查註紀錄表及臺灣高等法院被告全國前
    案紀錄表各一份在卷可參，素行尚稱良好，僅因一時衝動，即以暴力手段處理紛
    爭，實非可取，為念其犯後坦承犯行，態度良好，且已獲被害人甲○○諒解等一
    切情狀，酌輕量處如主文所示之刑，並諭知易科罰金之折算標準，以資懲儆。
三、公訴意旨另以：乙○○於八十九年五月三十日（起訴書誤載為三日）上午八時許
    ，在高雄市○○區○○街一二六巷九號甲○○租住處前，因甲○○晚歸欲究其原
    因而起爭執，竟基於傷害之故意，出手掌摑甲○○之臉部，致甲○○受有左側鼓
    膜穿孔及瘀血併輕度聽障之傷害，並且未經甲○○之同意，而無故侵入甲○○位
    於上址五樓之租住處，因認被告尚涉有刑法第二百七十七條第一項之傷害罪及同
    法第三百零六條第一項之侵入住宅罪嫌。然查：刑法第二百七十七條第一項之傷
    害罪及同法第三百零六條第一項之侵入住宅罪均須告訴乃論，同法第二百八十七
    條前段、第三百零八條分別定有明文，而告訴乃論之罪，告訴人於第一審辯論終
    結前，得撤回其告訴；又告訴經撤回者，法院應諭知不受理之判決，刑事訴訟法
    第二百三十八條第一項、第三百零三條第三款亦均定有明文。本件告訴人甲○○
    雖曾就被告傷害及侵入住宅之行為提出告訴，惟業據告訴人於本院審理中以言詞
    聲明撤回告訴並記明筆錄在卷可證（見本院八十九年九月十五日訊問筆錄），揆
    諸首揭法條，本院本應諭知不受理之判決，惟公訴意旨認被告傷害及侵入住宅部
    分與前揭論罪科刑之強制罪間有方法結果之牽連關係，屬裁判上一罪關係，是本
    院爰不另為不受理判決之諭知，附此敘明。
據上論斷，應依刑事訴訟法第二百九十九條第一項前段，刑法第三百零四條第一項、
、第四十一條，罰金罰鍰提高標準條例第一條前段、第二條，判決如主文。
中      華    民      國    八十九    年      十      月    二十七    日
                                    臺灣高雄地方法院刑事第一庭
                                        法  官  陳玉聰
右正本證明與原本無異。
如不服本判決，應於判決送達後十日內，向本院提出上訴狀。
                                        書記官  鄭淑臻
中      華      民      國    八十九    年      十      月     二十七   日
附錄本案論罪科刑法條全文：
刑法第三百零四條第一項
以強暴、脅迫使人行無義務之事或妨害人行使權利者，處三年以下有期徒刑、拘役或
三百元以下罰金。


司法院資訊處製作；財團法人民間司法改革基金會備份。
